【裁判字號】    88,訴,1310
【裁判日期】    890816
【裁判案由】    毒品危害防制條例
【裁判全文】
臺灣桃園地方法院刑事判決                        八十八年度訴字第一三一０號
    公  訴  人  臺灣桃園地方法院檢察署檢察官
    被      告  乙○○
    指定辯護人  本院公設辯護人  丙○○
右列被告因違反毒品危害防制條例案件，經檢察官提起公訴（八十八年度偵字第一四
五九一號），本院判決如左：
    主  文
乙○○連續販賣第一級毒品，處有期徒刑捌年。連續販賣第一級毒品海洛因所得新台
幣陸仟元沒收，如全部或一部不能沒收時，以其財產抵償之。扣案第一級毒品海洛因
壹包淨重零點陸公克沒收銷燬之。
    事  實
一、乙○○基於意圖營利之概括犯意，自民國（下同）八十八年八月間某日某時許起
    至八十八年九月十二日晚上七時三十分許，以其所使用之0000000000
    號之行動電話為聯絡工具，先後在桃園縣桃園市○○○路與中正路口之「全家便
    利商店」前及桃園縣桃園市「來來百貨公司」前，以每次一小包新台幣（下同）
    二千元之價格，販賣第一級毒品海洛因予甲○○三次。嗣於八十八年九月十二晚
    上八時三十分許，經警在桃園縣桃園市○○○路與中正路口附近查獲甲○○後，
    再依甲○○之供述，於同年月晚上九時三十分許，由甲○○帶同員警循線於乙○
    ○位於桃園縣桃園市○○○路二段五九號十樓之六住處樓下，查獲乙○○，並於
    乙○○上開住處內查扣第一級毒品海洛因一包，淨重０‧六公克、第二級毒品安
    非他命一包，淨重０‧七七公克、有第二級毒品安非他命殘留之吸食器一組及針
    筒二支、無毒品反應之塑膠袋十七個。
二、案經台北縣警察局新莊分局報請臺灣桃園地方法院檢察署檢察官偵查起訴。
    理  由
一、訊據被告乙○○矢口否認涉有上開犯行，辯稱：其與證人甲○○感情不睦，未曾
    販賣第一級毒品海洛因予證人甲○○云云。經查：被告確有自八十八年八月間某
    日某時許起至八十八年九月十二日晚上七時三十分許，以其所使用之00000
    00000號之行動電話為聯絡工具，與證人甲○○約定毒品交易價格、數量及
    地點，先後在桃園縣桃園市○○○路與中正路口之「全家便利商店」前及桃園縣
    桃園市「來來百貨公司」前，以每次一小包二千元之價格，販賣第一級毒品海洛
    因予甲○○三次之事實，此業經證人甲○○於警訊時及本院審理時證述綦詳（偵
    查卷第八頁、第九頁；本院卷第一八三頁），且上開行動電話號碼確係由被告所
    使用，此亦經被告於本院審理時供明在卷（本院卷第一九頁背面），而證人甲○
    ○係自八十八年八月一日起，開始以己所使用之0000000000號行動電
    話撥打被告所使用之上開行動電話，與被告取得聯繫，被告亦係自八十八年八月
    二日起以其上開行動電話與證人甲○○聯絡，二人於八十八年六月、七月間均未
    曾相互以上開行動電話聯絡，此有和信電訊股份有限公司之被告及證人甲○○所
    使用上開行動電話號碼通聯記錄各一份附卷可稽（本院卷第四二頁至第七０頁、
    第一０二頁至第一五八頁），核與證人甲○○證稱係自八十八年八月間某日起，
    開始以被告所使用之上開行動電話號碼與被告取得聯繫，向之購買第一級毒品海
    洛因之時間相符，況證人甲○○於本院審理時證稱與被告間係自小到大熟識之朋
    友，雖曾與被告有過爭執，然已重修舊好，於本件案發前與被告間亦無任何怨隙
    （本院卷八０頁背面、第一八三頁背面），且自被告所使用之上開行動電話號碼
    通聯記錄顯示，被告曾多次主動以其所使用之上開行動電話撥打證人甲○○所使
    用之上開行動電話，與證人甲○○聯絡等情觀之，足見被告與證人甲○○間往來
    密切，交情非惡，而販賣第一級毒品海洛因事涉重大，罪刑非輕，證人甲○○要
    無隨意詞虛陷友人之理可言，是證人甲○○於警訊時初供及本院審理時所為上開
    證述，應堪採信。雖證人嗣於偵查中及本院八十八年十一月十七日訊問時翻異前
    詞，否認向被告購買第一級毒品海洛因云云（偵查卷第三二頁、第三三頁；本院
    卷第八一頁、第八二頁），然按當事人或證人於案發時之供述較少權衡利害得失
    或受他人干預，依經驗法則，較之事後翻異之詞為可信，此即所謂案重初供，故
    除有事證可證明當事人或證人嗣後更異之詞與事實相符或其初供係屬虛偽者外，
    自不得任意捨棄初供而不採（最高法院八十二年台上字第五三一一號、八十三年
    台上字第三二四三號判決意指參照），證人甲○○上開翻異前詞之證述，應係迴
    護被告之詞，不足採信，再第一級毒品海洛因物稀價昂，取得不易，且為政府嚴
    予查緝之違禁物，而販賣毒品之刑責甚重，苟非有利可圖，則被告縱使至愚，亦
    無甘冒被查緝法辦重刑之危險而無端多次平價供應他人之可能，是被告於販賣第
    一級毒品海洛因予證人甲○○之際，主觀上顯有意圖營利之犯意甚明，此外，被
    告上開所辯，均係事後卸責之詞，不足採信，此外，被告於上開時、地為警查獲
    時，自其上開住處所查扣之白色粉末一包，經送檢驗結果，係屬第一級毒品海洛
    因，淨重０‧六公克，此有法務部調查局鑑定通知書一份在卷足憑（本院卷第一
    六０頁），事證明確，被告上開連續販賣第一級毒品海洛因之犯行，洵堪認定。
二、核被告所為，係犯毒品危害防制條例第四條第一項之販賣第一級毒品罪。被告持
    有第一級毒品海洛因之低度行為，均應為其販賣第一級毒品海洛因之高度行為所
    吸收，不另論罪。被告於上開時、地先後多次販賣第一級毒品海洛因之犯行間，
    時間緊接，犯罪構成要件相同，顯係基於概括犯意反覆為之，為連續犯，原應依
    刑法第五十六條規定以一罪論，並加重其刑，惟因其所犯毒品危害防制條例第四
    條第一項之販賣第一級毒品罪為死刑或無期徒刑之罪，依刑法第六十四條第一項
    及第六十五條第一項規定不得加重。又被告所犯毒品危害防制條例第四條第一項
    之販賣第一級毒品罪為死刑或無期徒刑之罪，而被告於上開時、地先後販賣第一
    級毒品海洛因予其友人即證人甲○○之次數僅有三次，每次交易價格僅為二千元
    ，次數及數量均尚屬輕微，若科以該罪最輕刑度仍嫌過重，法重情輕，茲依刑法
    第五十九條規定減輕其刑。爰審酌被告犯罪之動機、目的、手段、販賣第一級毒
    品海洛因之次數、交易金額、販賣毒品對於社會治安及國民健康影響甚鉅、所生
    危害及犯後飾詞狡辯，不知悔改之態度等一切情狀，量處如主文所示之刑。又被
    告販賣第一級毒品海洛因所得財物共計六千元，均應依同條例第十九條第一項規
    定宣告沒收，如全部或一部不能沒收時，以其財產抵償之。扣案之白色粉末一包
    ，經送檢驗結果，為第一級毒品海洛因，淨重０‧六公克，此有上開法務部調查
    局鑑定通知書一份在卷可徵，是扣案淨重０‧六公克之第一級毒品海洛因一包，
    係屬查獲之毒品，應依毒品危害防制條例第十八條第一項前段規定，諭知沒收銷
    燬之。另扣案之結晶物一包、吸食器一組、針筒二支及塑膠袋十七個，經送檢驗
    結果，雖扣案結晶物一包，係第二級毒品安非他命，淨重０‧七七公克，扣案吸
    食器一組及針筒二支，均有第二級毒品安非他命殘留，扣案塑膠袋十七個，則均
    無毒品反應，此分別有法務部調查局八十九年五月十六日（八九）陸（一）字第
    八九０三０二一七號、00000000號檢驗通知書各一份附卷可考（本院卷
    第一八七頁、第一八九頁），然該扣案淨重０‧七七公克之第二級毒品安非他命
    一包、有第二級毒品安非他命殘留之吸食器一組及針筒二支，均非因被告本件販
    賣第一級毒品海洛因所查獲之物，本院自無從予以宣告沒收，應由檢察官另案聲
    請宣告沒收，而扣案無毒品反應之塑膠袋十七個，雖係被告所有，惟非供被告本
    件犯罪所用之物，亦非專供施用毒品之器具，本院亦無從宣告沒收，併此敘明。
據上論斷，應依刑事訴訟法第二百九十九條第一項前段，毒品危害防制條例第四條第
一項、第十八條第一項前段、第十九條第一項，刑法第十一條、第五十六條、第五十
九條，判決如主文。
本案經檢察官張春暉到庭執行職務。
中      華      民      國    八十九    年      八      月     十六     日
                              臺灣桃園地方法院刑事第五庭
                                  法  官   吳麗英
右正本證明與原本無異。
如不服本判決，應於判決送達後十日內向本院提出上訴狀( 應附繕本 )，上訴於
臺灣高等法院。
       書記官   江世亨
中        華        民        國   八十九   年   八   月    十八    日
附錄本案論罪科刑法條全文：
毒品危害防制條例第四條第一項：製造、運輸、販賣第一級毒品者，處死刑或無期徒
                              刑，處無期徒刑者，得併科新台幣一千萬元以下罰
                              金。


司法院資訊處製作；財團法人民間司法改革基金會備份。
